【裁判字號】    89,親,99
【裁判日期】    901218
【裁判案由】    否認子女
【裁判全文】
臺灣臺南地方法院民事判決  八十九年度親字第九九號
    原      告  甲○○
    被      告  乙○○
    法定代理人  丙○○
右當事人間請求否認子女事件，本院判決如左：
    主    文
確認被告乙○○（民國八十九年六月十九日生）非原告甲○○自被告丙○○受胎所生
之子。
訴訟費用由被告負擔。
    事  實
甲、原告方面：
一、聲明：求為判決如主文所示。
二、陳述：原告與被告丙○○原係夫妻，被告自民國（下同）八十七年即已入獄服刑
    ，兩造乃於八十九年十一月六日離婚。被告乙○○係於八十九年六月十九日出生
    ，原告受胎時被告丙○○尚在服刑，被告乙○○係原告與訴外人洪國燦所生，非
    被告丙○○之子，爰依民法第一千零六十三條第二項之規定提起本件訴訟。
三、證據：提出出生證明書、戶籍謄本各一件為證。
乙、被告方面：
一、聲明：求為判決駁回原告之訴。
二、陳述：小孩是原告與何人所生，伊不清楚。但不是被告丙○○所生。
    理  由
甲、程序方面：
    按否認子女之訴，由夫起訴者，以妻及子女為共同被告，由妻起訴者，以夫及子
    女為共同被告，民事訴訟法第五百八十九條之一定有明文。本件原告提起本件否
    認子女之訴，原僅列丙○○為被告，嗣於九十年十二月四日本院行言詞辯論程序
    時追加被告乙○○，並為被告丙○○所不爭執，其追加應屬合法，合先敘明。
乙、得心證之理由：
一、原告主張：其與被告丙○○原為夫妻，惟被告丙○○早於八十七年兼入監服刑，
    迄八十九年十一月六日正式離婚書並為戶籍登記，被告乙○○係原告於八十九年
    六月十九日即被告服刑期間所生，並非自被告受胎所生等事實，業經提出戶籍謄
    本一件為證，並為被告所不爭執，復經本院向台灣高雄監獄函查被告丙○○於八
    十八年間全年有無外出、外宿或保外就醫之情事，經函覆被告當時在監執行槍砲
    罪，八十八年全年無借提、保外紀錄、外宿等情事，有台灣高雄監獄九十年七月
    四日高監總字第一九八三號函附卷可參，堪信原告之主張為真實。
二、按妻之受胎，係在婚姻關係存續中者，推定其所生子女為婚生子女；前項推定，
    如夫妻之一方能證明妻非自夫受胎者，得提起否認之訴，但應於知悉子女出生之
    日起，一年內為之，為民法第一千零六十三條所明定。查本件原告於八十九年十
    一月六日與被告丙○○離婚，而於八十九年六月十九日產下被告乙○○，依法即
    推定被告乙○○為原告與被告洪國燦之婚生子，然被告乙○○非原告自被告丙○
    ○受胎所生，已如前述，是原告於被告乙○○出生之時即八十九年六月十九日起
    一年內之八十九年十一月二十七日提起本件訴訟，於法洵屬有據，應予准許。
丙、據上論結：本件原告之訴為有理由，依民事訴訟法第三百八十五條第一項前段、
    第八十五條第一項，判決如主文。
四、結論：原告之訴為有理由，依民事訴訟法第八十五條第一項，判決如主文。
中      華      民      國    九十      年      十二      月    十八    日
                                臺灣臺南地方法院民事第三庭
~B法      官  李杭倫
右為正本係照原本作成
如對本判決上訴，須於判決送達後廿日內向本院提出上訴狀
中      華      民      國    九十      年      十二      月    十八    日
~B法院書記官  陳怡吟


司法院資訊處製作；財團法人民間司法改革基金會備份。
